【裁判字號】    97,台抗,508
【裁判日期】    970710
【裁判案由】    撤銷假釋聲明異議
【裁判全文】
最高法院刑事裁定              九十七年度台抗字第五０八號
抗  告  人  甲○○
                    樓
上列抗告人因撤銷假釋案件，不服台灣高等法院中華民國九十七
年四月十一日，駁回其對檢察官執行指揮命令聲明異議之裁定（
九十七年度聲字第一０六一號），提起抗告，本院裁定如下：
    主  文
抗告駁回。
    理  由
本件抗告人即聲明異議人甲○○於原審法院聲明異議意旨略以：
(一)、台灣高等法院檢察署以民國九十二年二月十三日檢執乙字第
二一八號函，撤銷抗告人盜匪案件之假釋並須執行殘餘刑期；台
灣板橋地方法院檢察署檢察官以九十二年度執更緝丁字第五七號
執行指揮書，執行抗告人經判處搶奪搶劫軍法罪刑部分，均於法
有違。(二)、抗告人因盜匪案件經判處無期徒刑確定入監執行，於
八十八年九月十四日獲准假釋出獄，均遵期向觀護人報到並未違
規。抗告人雖於八十九年四月間因詐欺等案件，再經法院判處有
期徒刑四月確定。然抗告人自假釋後即有悔過之心，此由詐欺案
件刑事判決書記載「應無法確知該犯罪集團實際犯罪內容」等情
，即可明瞭。乃檢察官仍以保安處分執行法第七十四條之二第一
款、第二款之規定，撤銷抗告人之假釋，有欠公允。(三)、抗告人
現執行之搶劫搶奪軍法案件，經法院依懲治盜匪條例判處無期徒
刑，檢察官依據業經廢止之懲治盜匪條例執行，於法有違。爰依
刑事訴訟法第四百八十四條規定聲明異議云云。原裁定以：按受
保護管束人在保護管束期間內，應遵守下列事項：(一)、保持善良
品行，不得與素行不良之人往還。(二)、服從檢察官及執行保護管
束者之命令。(三)、不得對被害人、告訴人或告發人尋釁。(四)、對
於身體健康、生活情況及工作環境等，每月至少向執行保護管束
者報告一次。(五)、非經執行保護管束者許可，不得離開受保護管
束地，離開在十日以上時，應經檢察官核准；受保護管束人違反
前條各款情形之一，情節重大者，檢察官得聲請撤銷保護管束或
緩刑之宣告；假釋中付保護管束者，如有前項情形時，典獄長得
報請撤銷假釋，保安處分執行法第七十四條之二、第七十四條之
三分別規定甚明。經查抗告人曾因搶奪搶劫軍法案件，經法院判
刑並減為有期徒刑四年確定，於七十四年四月二十五日縮短刑期
假釋出監，而於假釋期間內之七十五年間，因懲治盜匪條例案件
，經法院判處無期徒刑，褫奪公權終身確定，於七十六年八月二
十八日入監執行，上開假釋經撤銷並另執行殘刑有期徒刑二年九
月一日，於七十六年十一月十三日接續執行，嗣又接續執行無期
徒刑，及至八十八年九月十四日經假釋出監。嗣於假釋期間之八
十九年四月間，再故意犯洗錢防制法第九條第一項之幫助洗錢罪
，經原審法院於九十二年一月十六日，以九十一年度上訴字第三
七００號刑事判決判處有期徒刑四月，並經本院於九十二年四月
二十四日，以九十二年度台上字第二二二五號駁回抗告人之上訴
而確定等情，有各該相關刑事判決書及原審法院抗告人前案紀錄
表在卷可稽。而經核原審法院九十一年度上訴字第三七００號確
定判決，其認定抗告人於假釋出獄後半年左右，即將其銀行帳戶
之存摺、印章、提款卡、身分證等物，以新台幣（下同）五千元
之代價交予詐騙集團成員，幫助該集團成員詐騙被害人匯款予該
帳戶內，以掩飾該詐欺集團犯罪所得之財物等情以觀，堪認抗告
人於假釋期間未保持善良品行，並因而為犯罪行為且情節重大，
合於保安處分執行法第七十四條之二第一款、第二款之規定，台
灣高雄監獄據以報請法務部撤銷其假釋，檢察官並據以指揮執行
該假釋撤銷後之殘刑，於法並無不合。抗告人援引相關刑事判決
內容之片段，任意為有利於己之推論，並非有據。因而駁回抗告
人之聲明異議。經核於法尚無違誤。抗告意旨略以：抗告人雖經
法院論幫助洗錢罪處有期徒刑四月，然綜觀相關法院刑事判決書
內載：「不確定故意」、「一時失慮」、「無證據足認……」等
情，足見抗告人所為係屬過失，且抗告人於保護管束期間均未違
規。乃原審未詳細斟酌上情而駁回抗告人之聲明異議，於法有違
云云。抗告意旨仍執前詞就原裁定已說明之事項，任意指摘原裁
定不當，非有理由，應予駁回。
據上論結，應依刑事訴訟法第四百十二條，裁定如主文。
中    華    民    國  九十七  年    七    月    十    日
                      最高法院刑事第一庭
                          審判長法官  董  明  霈
                                法官  林  茂  雄
                                法官  張  祺  祥
                                法官  宋      祺
                                法官  陳  祐  治
      本件正本證明與原本無異
                                      書  記  官
中    華    民    國  九十七  年    七    月   十八   日
                                                Ａ


司法院資訊處製作；財團法人民間司法改革基金會備份。
